【裁判字號】    99,抗,382
【裁判日期】    990413
【裁判案由】    聲請定其應執行刑
【裁判全文】
臺灣高等法院刑事裁定                   99年度抗字第382號
抗  告  人
即  受刑人  甲○○
上列抗告人因聲請定其應執行刑案件，不服臺灣板橋地方法院中
華民國99年3月4日裁定（99年度聲字第966號），提起抗告，本
院裁定如下：
    主  文
抗告駁回。
    理  由
一、原裁定意旨略以：抗告人即受刑人甲○○因違反毒品危害防
    制條例等罪，經臺灣板橋地方法院及本院先後判處如原裁定
    附表所示之刑（詳如原裁定附表所示），均經分別確定在案
    。檢察官聲請定其應執行之刑為正當，應定其應執行之刑，
    爰定其應執行之刑有期徒刑14年11月等語。
二、抗告意旨略以：按法院刑之酌定固屬自由裁量事項，然對於
    法律之內外界限，仍應受其拘束，抗告人所犯如原裁定附表
    所示之罪，原裁定定應執行刑有期徒刑14年11月，在形式上
    雖未逾刑法第51條第5款之外部界限，然抗告人所犯之罪皆
    屬性質相同之罪，原裁定顯然未考量法律之內部界限，原裁
    定實有不適法之處云云。
三、經查：按數罪併罰，有二裁判以上者，依刑法第51條規定，
    定其應執行刑；數罪併罰，分別宣告其罪之刑，依下列各款
    定其應執行者：宣告多數有期徒刑者，於各刑中之最長期以
    上，各刑合併之刑期以下，定其刑期。但不得逾30年。刑法
    第53條、第51條第5款分別定有明文。又法律上屬於自由裁
    量事項，尚非概無法律性之拘束，在法律上有其外部界限及
    內部界限。前者法律之具體規定，使法院得以具體選擇為適
    當裁判，此為自由裁量之外部界限。後者法院為自由裁量時
    ，應考量法律之目的，法律秩序之理念所在，此為自由裁量
    之內部界限。法院為裁判時，二者均不得有所踰越。在數罪
    併罰而有二裁判以上，應定其應執行刑之案件，法院所為刑
    之酌定，固屬自由裁量事項，然對於法律之內、外部界限，
    仍均應受其拘束（最高法院94年台非字第21號判決意旨參照
    ）。本件抗告人即受刑人甲○○因違反毒品危害防制條例等
    案件，經臺灣板橋地方法院及本院分別判處如原裁定附表所
    示之刑，並均確定在案，而原審審酌原裁定附表編號1、2、
    3、4所示之罪，曾經臺灣板橋地方法院以98年度聲字第5370
    號裁定定應執行有期徒刑1年8月確定；原裁定附表編號7至
    編號9所示之違反毒品危害防制條例等罪，曾經臺灣板橋地
    方法院以98年度訴字第3349號刑事判決定應執行有期徒刑12
    年，嗣經本院以98年度上訴字第4968號刑事判決判處上訴駁
    回確定，而原裁定附表編號5之宣告刑為有期徒刑8月，原裁
    定附表編號6之宣告刑為有期徒刑9月等情，定其應執行刑為
    有期徒刑14年11月，經核原裁定所定之應執行刑，係在各宣
    告刑之最長期（7年8月）以上，各刑合併之刑期（19年10月
    ）以下，合於刑法第51條第5款規定所定之外部界限，復未
    逾自由裁量之內部界限（1年8月、8月、9月、12年），揆諸
    前揭說明，依法並無違誤。抗告意旨任指原審裁定不當，難
    認有理，應予駁回。
四、據上論結，應依刑事訴訟法第412條，裁定如主文。
中    華    民    國    99    年    4     月     13   日
                  刑事第七庭  審判長法  官  宋明蒼
                                    法  官  趙功恆
                                    法  官  楊智勝
以上正本證明與原本無異。
如不服本裁定，應於收受送達後五日內向本院提出抗告狀。
                                    書記官  林桂玉
中    華    民    國    99    年    4     月    14    日

司法院資訊處製作；財團法人民間司法改革基金會備份。
